【裁判字號】    92,交訴,78
【裁判日期】    920530
【裁判案由】    過失致死
【裁判全文】
臺灣板橋地方法院刑事判決                          九十二年度交訴字第七八號
    公  訴  人  臺灣板橋地方法院檢察署檢察官
    被      告  乙○○
右列被告因過失致死案件，經檢察官提起公訴（九十二年度偵字第六二０四號），本
院判決如左：
    主  文
乙○○從事業務之人，因業務上之過失致人於死，累犯，處有期徒刑陸月，如易科罰
金，以佰元折算壹日。
    事  實
一、乙○○曾因違反槍砲彈藥刀械管制條例案件，經臺灣高等法院以八十七年度上訴
    字第四七四三號判決處有期徒刑六月，如易科罰金，以三百元折算一日確定，於
    民國八十八年五月二十七日易科罰金執行完畢；其係台北縣小貨車裝運業職業公
    會之會員，平日以駕駛小貨車送貨為業，為從事駕駛業務之人，於九十二年三月
    十九日下午三時二十分許，駕駛車牌號碼七Ｔ─五七七一（起訴書誤載為七Ｆ─
    五七七一）號自用小貨車，沿臺北縣中和市○○街往永和市方向行駛，於行經新
    生街與連城路之交岔路口，欲左轉設有行人穿越道之連城路時，原應注意汽車行
    進中駕駛人應注意車前狀況並隨時採取必要安全措施，且汽車行近行人穿越道前
    ，應減速慢行，遇有行人穿越時，無論有無交通警察指揮或號誌指示，均應暫停
    讓行人先行通過，當時係日間自然光線、路面無缺陷或障礙物、視距良好，依乙
    ○○之智識程度及當時情形均無不能注意之情事，適有行人姚郭世由其子甲○○
    陪同在行人穿越道上行走欲穿越連城路，乙○○竟疏未注意車前狀況，且未暫停
    讓姚郭世與甲○○先行通過，即貿然左轉連城路，致其駕駛之小貨車左後視鏡撞
    擊沿行人穿越道正在穿越馬路之姚郭世及甲○○（甲○○傷害部分未據告訴），
    致姚郭世倒地後受有顱內出血、頭部鈍性傷，經送醫急救後仍於同年月二十二日
    下午二時四十三分不治死亡。乙○○肇事後，旋打電話報案通知救護車將姚郭世
    送醫治療，乙○○並留在現場等候前來處理之警員，而於犯罪未發覺之前即向前
    來處理之警員自首上情，並接受裁判。
二、案經被害人甲○○訴由台北縣政府警察局中和分局報請臺灣板橋地方法院檢察署
    檢察官偵查起訴。
    理  由
一、右揭車禍事實，業據被告乙○○於偵審中供承不諱，核與甲○○於偵審中指述之
    情節相符，並有道路交通事故調查報告表一份、肇事現場照片二十四張附卷可稽
    ，是被告駕駛上開小貨車行經前揭交岔路口，未注意車前狀況，且未暫停讓姚郭
    世與甲○○先行通過，即貿然左轉連城路，致其駕駛之小貨車左後視鏡撞擊沿行
    人穿越道正在穿越馬路之姚郭世之事實，堪予認定。按汽車行駛時，駕駛人應注
    意車前狀況，並隨時採取必要之安全措施；又汽車行近行人穿越道前，應減速慢
    行，遇有行人穿越時，無論有無交通警察指揮或號誌指示，均應暫停讓行人先行
    通過；道路交通安全規則第九十四條第三項、第一百零三條分別定有明文。被告
    駕車本應注意上開規定，且依附卷道路交通事故調查報告表記載，本件肇事當時
    係日間自然光線、路面無缺陷或障礙物、視距良好，依被告之智識程度及當時情
    形，均無不能注意之情事，被告疏未注意車前狀況，且遇有行人姚郭世穿越行人
    穿越道時，未暫停讓行人先行通過即貿然左轉，被告之駕車行為顯有過失。又姚
    郭世因遭被告駕車撞擊倒地後受有顱內出血、頭部鈍性傷，經送醫急救後仍於同
    年月二十二日下午二時四十三分不治死亡之事實，業經臺灣板橋地方法院檢察署
    檢察官督同檢驗員相驗明確，有勘驗筆錄、相驗屍體證明書及驗斷書各一份、相
    驗姚郭世之屍體照片十三張附卷可憑。是被告之駕車過失行為與姚郭世之死亡間
    ，顯有相當因果關係。綜上所述，本案事證明確，被告之犯行實堪認定。
二、被告係從事駕駛業務之人，因駕車過失致人於死，核其所為係犯刑法第二百七十
    六條第二項之業務過失致人於死罪。被告駕車行經行人穿越道不依規定讓行人姚
    郭世優先通行，因而致姚郭世於死，應依道路交通管理處罰條例第八十六條第一
    項規定加重其刑。又被告有事實欄所載之犯罪前科及受有期徒刑執行完畢之事實
    ，有台灣高等法院被告全國前案紀錄表一份在卷可考，其於有期徒刑執行完畢後
    ，五年以內再犯本案法定刑含有期徒刑之罪，為累犯，應依法遞加重其刑。又被
    告肇事後，旋打電話報案通知救護車將姚郭世送醫治療，被告並留在現場等候前
    來處理之警員，而於犯罪未發覺之前即向前來處理之警員自首上情，並接受裁判
    ，已據甲○○陳明在卷，並有台北縣警察局交通警察隊中和分隊自首調查表一紙
    附卷可憑，被告符合自首之要件，應依刑法第六十二條前段及第七十一條第一項
    規定，於前揭遞加重其刑後，減輕其刑。審酌被告之素行、本件過失之情節非輕
    ，惟被告已與姚郭世之家屬達成民事調解，有台北縣土城市調解委員會調解書影
    本一份在卷可憑，姚郭世之子甲○○亦到庭陳明願意原諒被告，暨被告犯後坦承
    犯行，態度良好等一切情狀，量處如主文所示之刑，並諭知易科罰金之折算標準
    。
據上論斷，應依刑事訴訟法第二百九十九條第一項前段，道路交通管理處罰條例第八
十六條第一項，刑法第十一條前段、第二百七十六條第二項、第四十一條第一項前段
、第四十七條、第六十二條前段，罰金罰鍰提高標準條例第一條前段、第二條，判決
如主文。
本案經檢察官楊仲農到庭執行職務。
中      華      民      國    九十二  年      五      月      三十      日
                                         臺灣板橋地方法院交通法庭
                                          法  官  樊  季  康
右正本證明與原本無異。
如不服本判決，應於判決送達後十日內，向本院提出上訴狀。
                                          書記官  馬  秀  芳
中      華      民      國    九十二  年      五     月       三十      日
附錄本案論罪科刑法條：
刑法第二百七十六條第二項
因過失致人於死者，處二年以下有期徒刑、拘役或二千元以下罰金。
從事業務之人，因業務上之過失犯前項之罪者，處五年以下有期徒刑或拘役，得併科
三千元以下罰金。
道路交通管理處罰條例第八十六條第一項
交通管理處罰條例：
汽車駕駛人，無駕駛執照駕車、酒醉駕車、吸食毒品或迷幻藥駕車、行駛人行道或行
經行人穿越道不依規定讓行人優行通行，因而致人受傷或死亡，依法應負刑事責任者
，加重其刑至二分之一。
汽車駕駛人，在快車道依規定駕車行駛，因行人或慢車不依規定，擅自進入快車道，
而致人受傷或死亡，依法應負刑事責任者，減輕其刑。


司法院資訊處製作；財團法人民間司法改革基金會備份。
